臺灣臺中地方法院刑事判決　　　　　　　　96年度訴字第98號
公　訴　人　臺灣臺中地方法院檢察署檢察官
被　　　告　甲○○
上列被告因偽證案件，經檢察官提起公訴（九十五年度偵字第二
六六七八號），被告於準備程序中就被訴事實為有罪之陳述，受
命法官於聽取當事人之意見後，由本院合議庭裁定由受命法官獨
任以簡式審判程序判決如下：
    主    文
甲○○證人，於執行審判職務之公署審判時，於案情有重要關係
之事項，供前具結，而為虛偽陳述，累犯，處有期徒刑伍月。
    犯罪事實
一、甲○○前因違反肅清煙毒條例案件，經臺灣高等法院臺中分
    院判處有期徒刑三年四月確定，縮短刑期假釋出監後，經撤
    銷假釋，定應執行有期徒刑一年十月十二日；另因違反肅清
    煙毒條例、槍砲彈藥刀械管制條例、麻醉藥品管理條例等案
    件，經本院分別判處有期徒刑三年五月、三月、三月，應執
    行有期徒刑三年九月，合併應執行有期徒刑五年七月十二日
    確定，送監執行，於民國八十九年三月十六日假釋付保護管
    束，於九十二年四月三日保護管束期滿未經撤銷假釋，所餘
    刑期以已執行論。仍不知悔改，長期染有施用第一級毒品海
    洛因之惡習（施用毒品部分業經本院九十五年度訴字第一一
    三六號判處有期徒刑九月確定），並於九十五年一月間，撥
    打李應墀使用之0000000000號行動電話，約定在
    臺中市○○路一六四號「廣擎天大樓」樓下，以每包新臺幣
    （下同）一千元之價格，連續四次向李應墀購買第一級毒品
    海洛因（李應墀上開販賣第一級毒品海洛因犯行，業經臺灣
    臺中地方法院檢察署檢察官以九十五年度偵字第三七一二號
    提起公訴，並經本院於九十五年九月二十日以九十五年度訴
    字第一六三七號判處有期徒刑八年，現由臺灣高等法院臺中
    分院以九十五年度上訴字第二五五三號審理中），且上開事
    實業據甲○○於九十五年三月十五日許，在警詢時及臺灣臺
    中地方法院檢察署內勤檢察官開庭訊問時，證述明確。詎甲
    ○○明知李應墀連續四次販賣第一級毒品海洛因供其施用等
    情為事實，亦明知具結作證之證人，依法有據實陳述之義務
    ，不得為匿、飾、增、刪之虛偽陳述，竟為迴護李應墀，而
    基於偽證之犯意，於九十五年九月六日十一時十分許，在本
    院刑事第三法庭審理九十五年度訴字第一六三七號李應墀販
    賣毒品案件，進行證人之交互詰問過程中，就該案情有重要
    關係之事項，供前具結，而為虛偽陳述，證稱：「（檢察官
    問：有無和李應墀買過毒品？）（答：沒有。）、（審判長
    問：是否你和李應墀買的？）（答：不是。）」等語，足使
    本院承審該案之法官陷於錯誤，而生誤判該販賣毒品案件被
    告李應墀無罪之危險。
二、案經臺灣臺中地方法院檢察署檢察官自動簽分偵查起訴。
    理    由
一、按除被告所犯為死刑、無期徒刑、最輕本刑為三年以上有期
　　徒刑之罪或高等法院管轄第一審案件者外，於前條第一項程
　　序進行中，被告先就被訴事實為有罪之陳述時，審判長得告
　　知被告簡式審判程序之旨，並聽取當事人、代理人、辯護人
　　及輔佐人之意見後，裁定進行簡式審判程序，刑事訴訟法第
　　二百七十三條之一第一項定有明文。本件被告甲○○所犯係
　　死刑、無期徒刑、最輕本刑為三年以上有期徒刑以外之罪，
　　其於準備程序中就被訴事實為有罪之陳述，經告知簡式審判
　　程序之旨，並聽取公訴人及被告之意見後，本院合議庭認為
　　適宜而裁定由受命法官獨任進行簡式審判程序，合先敘明。
二、上開犯罪事實，業據被告甲○○於本院準備程序及審理時坦
    承不諱，並有臺灣臺中地方法院檢察署九十五年度偵字第三
    七一二號卷內之被告甲○○九十五年三月十五日警詢筆錄影
    本（該卷第二七至三三頁）、九十五年度內勤字第一號訊問
    筆錄影本（該卷第五五至五七頁）、本院九十五年度訴字第
    一六三七號卷內之九十五年九月六日審理筆錄暨證人結文影
    本（該卷第九二至一一０頁）、本院九十五年度訴字第一六
    三七號刑事判決影本（該卷第一三六頁至一四五頁）各一份
    在卷可稽，復有李應墀行動電話門號0000000000
    號之監察通聯及監聽譯文一份（九十五年度偵字第三七一二
    號卷第三四至三五頁）等附卷可佐，足證被告之自白確與犯
    罪事實相符。從而，本件事證明確，被告之犯行堪以認定。
三、核被告甲○○以證人身分到庭應訊，而於執行審判職務之公
    署審判時，於案情有重要關係之事項，供前具結，而為虛偽
    陳述，所為係犯刑法第一百六十八條之偽證罪。查被告前因
　　違反肅清煙毒條例案件，經臺灣高等法院臺中分院判處有期
　　徒刑三年四月確定，縮短刑期假釋出監後，經撤銷假釋，定
　　應執行有期徒刑一年十月十二日；另因違反肅清煙毒條例、
　　槍砲彈藥刀械管制條例、麻醉藥品管理條例等案件，經本院
　　分別判處有期徒刑三年五月、三月、三月，應執行有期徒刑
　　三年九月，合併應執行有期徒刑五年七月十二日確定，送監
    執行，於民國八十九年三月十六日假釋付保護管束，於九十
    二年四月三日保護管束期滿未經撤銷假釋，所餘刑期以已執
    行完畢論，此有臺灣高等法院被告前案紀錄表及臺灣臺中地
    方法院檢察署刑案資料查註紀錄表各一份在卷可按，其於五
    年內再故意犯本件之罪，為累犯，應依法加重其刑。另被告
    於所虛偽陳述之案件裁判確定前自白，應依刑法第一百七十
    二條之規定，減輕其刑，並先加後減之。爰審酌被告就其於
    偵查中已具結證述明確之事項，於法院審理時，為迴護該販
    毒案件之被告，竟恣意為虛偽陳述，所為嚴重侵害國家司法
    權之正確行使，可非難性甚重，惟衡酌被告係因與李應墀共
    同遭法院提解到庭接受訊問，因當時並未隔離致遭李應墀以
    家人安危脅迫始為虛偽之陳述，惟於本院審理時已能坦承犯
    行，並於臺灣高等法院臺中分院九十五年度上訴字第二五五
    三號案件審理中再度指認李應墀販毒，有該院九十六年一月
    十一日審理筆錄可稽等一切情狀，量處如主文所示之刑，以
    示懲儆。另公訴人雖認被告企圖以一己之行為，左右司法裁
    判之結果，其行為屬可議，量處有期徒刑十月，以示懲儆等
    語，然被告於本院審理時已自白犯罪，且對犯罪表示悔悟，
    本院綜合卷證，認公訴人具體求刑之刑度，誠屬過重，附此
    敘明。
據上論斷，應依刑事訴訟法第二百七十三條之一第一項、第二百
九十九條第一項前段，刑法第一百六十八條、第一百七十二條、
第四十七條第一項，判決如主文。
本案經檢察官乙○○到庭執行職務。
中　　華　　民　　國　　96　　年　　 1　　月　　31　　日
                  刑事第四庭    法  官  林學晴
上正本證明與原本無異。
如不服本判決，應於送達後十日內向本院提出上訴狀（須附繕
本），上訴於臺灣高等法院臺中分院。
                                書記官  賴淵瀛
中　　華　　民　　國　　96　　年　　 1　　月　　31　　日
【附錄論罪科刑法條】
刑法第一百六十八條：
於執行審判職務之公署審判時或於檢察官偵查時，證人、鑑定人
、通譯於案情有重要關係之事項，供前或供後具結，而為虛偽陳
述者，處七年以下有期徒刑。
刑法第一百七十二條：
犯第一百六十八條至第一百七十一條之罪，於所虛偽陳述或所誣
告之案件，裁判或懲戒處分確定前自白者，減輕或免除其刑。
